臺灣彰化地方法院刑事判決　　　　　　　　　　　　　九十四年度訴字第一五三號
　　公　訴　人　臺灣彰化地方法院檢察署檢察官
　　被　　　告　甲○○
右列被告因違反毒品危害防制條例案件，經檢察官提起公訴（九十三年度毒偵字第一
二六七號），本院判決如左：
    主  文
甲○○施用第一級毒品，處有期徒刑捌月。
    事  實
一、甲○○前於民國八十八年間，因施用毒品案件，經本院裁定送觀察、勒戒後，認
    無繼續施用毒品之傾向，於八十八年十二月九日執行完畢釋放後，由臺灣彰化地
    方法院檢察署檢察官於同日，以八十八年度偵字第一八０六號為不起訴處分。詎
    其仍不知悔改，於前開觀察勒戒處分執行完畢釋放後五年內，復基於施用第一級
    毒品海洛因之犯意，於九十三年三月十日十八時四十分採尿前三日內某時，在不
    詳處所，施用第一級毒品海洛因一次。嗣於九十三年三月十日十六時三十五分許
    ，為警在彰化縣彰化市○○路四五七號旁，查獲乙○○正於甲○○駕駛之車牌號
    碼ＧＪ－一八三三號自小客車內施用第一級毒品海洛因（乙○○業經本院以九十
    三年度訴字第三五三號判刑確定），再經甲○○之同意，採其尿液送驗，結果呈
    嗎啡陽性反應。
二、案經彰化縣警察局彰化分局報請臺灣彰化地方法院檢察署檢察官偵查起訴。
    理  由
一、訊據被告甲○○矢口否認有何施用第一級毒品海洛因之犯行，辯稱伊自觀察勒戒
    後即未再施用毒品，警方送驗之尿液，不是伊所有，伊懷疑送驗之尿液係其友人
    乙○○所有云云。經查：被告於九十三年三月十日十八時四十分許，經其同意後
    採驗之尿液，經送檢驗結果，呈嗎啡陽性反應，此有彰化縣警察局彰化分局委託
    檢驗尿液代號與真實姓名對照認證單、彰化縣衛生局九十三年三月二十二日出具
    之煙毒尿液檢驗成績書各一紙附卷可稽，嗣於偵查中，檢察官再將前揭尿液送請
    中山醫學大學附設醫院進行複驗，結果仍呈嗎啡陽性反應，此亦有該院藥物濫用
    檢測中心出具之報告書一紙在卷足憑。按中山醫學大學附設醫院係以精密之氣相
    層析質譜儀（ＧＣ＼ＭＳ）進行被告尿液複驗，而氣相層析質譜儀法乃目前就藥
    物篩檢結果必須進一步確認時所最常採用之確認方法，在良好的操作條件下，以
    氣相層析質譜儀作藥物及其代謝物之定性及定量分析，幾乎不會有偽陽性反應產
    生，而被告前揭尿液，經以該種檢驗方法為確認後，其尿液仍呈嗎啡陽性反應（
    驗出濃度為三七九四ｎｇ＼ｍｌ），再參以海洛因經施用後約百分之九十於七十
    二小時自尿液中排出，因憑尿液中呈嗎啡陽性反應，推算吸食時間距採集時間，
    最長不逾七十二小時，此有行政院衛生署藥物食品檢驗局八十一年二月八日（八
    一）藥檢壹字第一一五六號函可查，足見被告於九十三年三月十日十八時四十分
    採尿前回溯七十二小時內（即三日）之某時，曾在不詳處所，以不詳方法，施用
    第一級毒品海洛因無訛。至被告另辯稱警方送驗之尿液，伊懷疑係其友人乙○○
    所有云云，然查，被告採尿封瓶之過程，全程均有錄影，此有彰化縣警察局彰化
    分局偵訊光碟附卷可佐，且經本院當庭勘驗無誤，被告於九十三年三月十日十八
    時二十二分許，完成第一瓶尿液採尿裝瓶，並予封緘，同日十八時四十分許，再
    完成第二瓶尿液採尿裝瓶，並予封緘，是被告辯稱送驗尿液非其所有云云，顯非
    可採，況乙○○於同日採驗之尿液，亦呈嗎啡陽性反應，此經本院經調取乙○○
    施用毒品案件（九十三年度訴字第三五三號）查明，是被告前開辯詞，顯屬事後
    卸責之詞，自不足採信。又被告前於八十八年間，因施用毒品案件，經本院裁定
    送觀察、勒戒後，認無繼續施用毒品之傾向，於八十八年十二月九日執行完畢釋
    放後，由臺灣彰化地方法院檢察署檢察官於同日，以八十八年度偵字第一八０六
    號為不起訴處分等情，有臺灣高等法院被告全國前案紀錄表及臺灣彰化地方法院
    檢察署刑案資料查註紀錄表等在卷可佐，被告於前案施用毒品經觀察勒戒執行完
    畢釋放後，五年內再犯毒品危害防制條例第十條之罪，其事證明確，自應依法論
    科。
二、核被告所為，係犯毒品危害防制條例第十條第一項之施用第一級毒品罪。被告於
    施用前持有第一級毒品海洛因之低度行為，應為其施用之高度行為所吸收，不另
    論罪。爰審酌被告前曾因施用毒品而送觀察勒戒，不知悛悔，仍再施用毒品，顯
    缺乏斷絕毒癮之決心，有接受相當期間監禁教化之必要及其施用毒品之次數、犯
    後不知悔改，猶飾詞否認犯行等一切情狀，量處如主文所示之刑，以示懲處。
據上論斷，應依刑事訴訟法第二百九十九條第一項前段，毒品危害防制條例第十條第
一項，判決如主文。
本案經檢察官賴志盛到庭執行職務。
中      華      民      國      九十四    年      四      月    十二    日
                                臺灣彰化地方法院刑事第二庭
                                    審判長法      官  石  馨  文
                                          法      官  郭  麗  萍
                                          法      官  王  義  閔
右正本證明與原本無異。
如不服本判決，應於判決送達後十日內，向本院提出上訴狀( 須附繕本 )。
                                          法院書記官  詹  國  立
中      華      民      國      九十四    年      四      月    十二    日
毒品危害防制條例第十條
施用第一級毒品者，處六月以上五年以下有期徒刑。
施用第二級毒品者，處三年以下有期徒刑。
